【裁判字號】    88,訴,1502
【裁判日期】    890309
【裁判案由】    違反藥事法
【裁判全文】
臺灣臺北地方法院刑事判決                        八十八年度訴字第一五二號
    公  訴  人  臺灣臺北地方法院檢察署檢察官
    被      告  甲○○
    選任辯護人  林衍鋒律師
右列被告因違反藥事法案件，經檢察官提起公訴（八十八年度偵字第二一八四九號）
，本院判決如左：
    主  文
甲○○共同輸入禁藥，處有期徒刑陸月，緩刑貳年。
    事  實
一、甲○○明知含有ＦＥＮＦＬＵＲＡＭＩＮＥ、ＰＨＥＮＴＥＲＭＩＮＥ安非他命
    類成分之減肥藥（俗稱「泰國減肥藥」）係經主管機關明令公告禁止輸入之禁藥
    ，於八十八年五月中旬，在泰國委託成年男子ＡＲＥＥ  ＹＥＵＮ  ＹＯＮＧ，
    共同基於犯意之聯絡，以快捷郵包，自泰國輸入含有上述禁藥成分之藥丸，共一
    千六百八十粒至臺灣地區，嗣於同年五月十九日，經財政部臺北關稅局臺北郵局
    支局會同臺灣北區郵政管理局郵件投遞中心查驗結果，實到貨物為未經申報之不
    明藥丸一批，乃函請行政院衛生署藥物食品檢驗局檢驗，始查知上情，並上開含
    有成分之禁藥一千六百八十粒沒入。
二、案經財政部臺北關稅局臺北郵局支局移送臺灣臺北地方法院檢察署檢察官偵查起
    訴。
    理  由
一、訊據被告甲○○於偵、審時固不諱言於八十八年五月中旬，在泰國委託成年男子
    ＡＲＥＥ  ＹＥＵＮ  ＹＯＮＧ代為郵寄減肥藥等事實，惟矢口否認知悉前開藥
    物為係含有ＦＥＮＦＬＵＲＡＭＩＮＥ、ＰＨＥＮＴＥＲＭＩＮＥ安非他命類成
    分之減肥藥，辯稱：伊不知係禁藥云云。惟查：（一）上開藥丸經本院送請法務
    部調查局鑑驗結果，分別為含有ＦＥＮＦＬＵＲＡＭＩＮＥ、ＰＨＥＮＴＥＲＭ
    ＩＮＥ安非他命類成分之禁藥，有法務部調查局八十八年十一月八日（八八）0
    00000000號檢驗通知書一份，附於本院刑事卷宗可稽，足認扣案證物藥
    丸成分確為安非他命藥品，經衛生署六十九年十二月八日衛署藥字第三０一一二
    四號公告為禁止使用之藥品，即屬藥事法第二十二條第一款之禁藥等情，有行政
    院衛生署八十八年六月二十四日衛署藥字第八八０三六三五一號函影本一份，附
    於偵查卷宗可據（見偵查卷宗第四頁）；（二）按「輸入藥品，應申請中央衛生
    主管機關查驗登記，經核准發給藥品許可證後，始得輸入。」藥事法第三十九條
    第一項定有明文，此項法律規定業經公佈施行經年，被告已難諉為不知，況被告
    以快捷包裹方式輸入前開含有禁藥成分之藥丸，數量多達一千六百八十粒，顯然
    有意規避主管機關對於藥物之查驗登記，前開藥物在臺灣既不能公開合法販售，
    乃自泰國購入大批藥丸寄送來臺，益徵被告對於上開輸入之藥丸，應有禁藥之認
    識；（三）此外，復有收件人為被告之郵件收據及臺北關稅局扣押貨物、運輸工
    具收據及處分書，分別附於偵查卷宗可稽（見偵查卷宗第三一、三四頁）。綜上
    ，被告所辯，無非飾卸之詞，不足採信，其犯行堪以認定，應予依法論科。
二、核被告甲○○所為，係犯藥事法第八十二條第一項之輸入禁藥罪。被告與泰國男
    子ＡＲＥＥ  ＹＥＵＮ  ＹＯＮＧ間有犯意聯絡及行為分擔，應依共同正犯論處
    。爰審酌被告之犯罪動機、目的、手段、犯罪後態度，且查其輸入之目的，並無
    證據可認有何販售意圖等一切情狀，量處如主文所示之刑，以資懲儆。末查被告
    未曾受有期徒刑以上刑之宣告，有被告之臺灣高等法院檢察署刑事紀錄簡覆表一
    份，附於本院刑事卷宗可按，被告經此次教訓，當知警惕，信無再犯之虞，本院
    認為前開對被告宣告之刑，以暫不執行為適當，併予宣告緩刑二年，用啟自新。
三、本件被告輸入上開禁藥，業經財政部臺北關稅局臺北郵局支局予以沒入處分在案
    ，有財政部臺北關稅局臺北郵局支局查獲違反「藥事法」案件移送書一份，附於
    偵查卷宗可稽，參照院字第二八三二號解釋意旨，本院自無庸更為沒收諭知，併
    予敘明。
據上論斷，應依刑事訴訟法第二百九十九條第一項前段，藥事法第八十二條第一項，
刑法第十一條前段、第二十八條、第七十四條第一款，罰金罰鍰提高標準條例第一條
前段，現行法規所定貨幣單位折算新臺幣條例第二條，判決如主文。
本案經檢察官林淑玲到庭執行職務
中      華      民      國    八十九    年      三      月      九      日
                                      臺灣臺北地方法院刑事第六庭
                                          法  官  黃程暉
右正本證明與原本無異。
如不服本判決，應於判決送達後十日內，向本院提出上訴狀。
                                          書記官  張華瓊
中      華      民      國    八十九    年      三      月    二十四    日
附錄本案論罪科刑法條全文：
藥事法第八十二條第一項
製造或輸入偽藥或禁藥者，處七年以下有期徒刑，得併科新台幣十五萬元以下罰金。


司法院資訊處製作；財團法人民間司法改革基金會備份。
